# 政府资本性投入

提问人：学历 时间：2012-05-23 16:39:13
请教各位,公司收到财政等部门款项,文中要求形成资产的计入资本公积,未形成资产的核销.如果属于于资本性投入,转入资本公积,是否有缴纳所得税的义务,同时财税[2009]87号是否适用于资本性投入.谢谢

回答人：chenyiwei
除了相关文件明确要求转增国家资本金（国家独享，注意不能是全体股东共享，不能是国有法人资本金）的情形，以及税法明确规定为免税收入的情形（如符合国税函[2009]118号文免税条件的搬迁补偿款）以外，对于收到的其他不需要返还的财政资金，税法上都应当计入应纳税所得额。即使可作为不征税收入，实质上也只是递延纳税，并不是真正免除纳税义务。因此，税法上判断财政资金是否应税的标准，并不是会计上是否将其认定为国家资本性投入，而是税法有其自身的一套判断标准。

提问人：Alisa_wang 时间：2014-05-22 10:49:58
陈老师，财政部、商务部发文《关于对外投资合作专项资金管理办法》（财企2013 124号）和关于做好 2013 年对外投资合作专项资金申报工作的通知中，所提到的对外合作专项资金的补贴方式有： 1 、资金本投入 2 、直接补助 3 、贷款贴息。其中，资本金投入：对符合重点支持的境外投资项目，按照不超过中方实际投资额的30%给予资本金投入。文件中没有明确如何进行账务处理，是应该做为资本公积还是政府补助？

回答人：chenyiwei
如果相关批文明确为资本金投入的，则应计入专项应付款，并尽快履行转增资本手续。如果不转为实收资本，由现有股东按比例享有的，则作为投资补助计入资本公积。